

JEISON ARTURO RIOS CASTAÑO 29 años Administrador de Talento Humano

### **PERFIL**

Estudiante de Administración de empresas (Culmina en mayo 2023), Tecnólogo en Administración del Talento Humano y Técnico en Informática, con experiencia en reclutamiento, atracción, citación de personal, entrevistas, aplicación de pruebas psicotécnicas y de personalidad de talento del sector TI para perfiles backend, frontend, Fullstack, DBA, BI, QA, Infraestructura, bilingües. Experiencia en el uso de plataformas de selección LinkedIN y ElEmpleo. nómina a través de World Office, liquidación de aportes de seguridad social en Aportes en Línea, reporte de novedades, contratación, liquidación, vacaciones, atención al cliente interno y gestión de archivo físico y digital de talento humano. Excelente manejo de Microsoft Office (Excel, Word, Access), lenguajes HTML5, CSS3, JavaScript y GitHub.

Proactivo, autodidacta, motivado por el aprendizaje continuo, organizado y con excelente actitud.

## **COMPETENCIAS TÉCNICAS**

Sistemas Operativos: Windows 7-10, Linux Mint. Plat. de Selección: ElEmpleo, LinkedIN. Herramientas: Outlook, Ofimática, AnyDesk. Bases de Datos: SQL Server SSMS, Access, Excel. Lenguajes de Programación: Java (Básico), HTML5, CSS3, JavaScript.

# **IDIOMAS**

Inglés: Conversacional

### CONTACTO

CELULAR: 3143394021

LUGAR DE RESIDENCIA: Bogotá - Fontibón. CORREO ELECTRÓNICO: jarcvon@hotmail.com

WEB PAGE: www.jeisonrios.ml

# **EDUCACIÓN**

Universidad San Jose - Administrador de Empresas

Junio 2022 - Actualmente

Uninpahu - Tecnología en Administración del Talento Humano

Enero 2018 - Diciembre 2020

Integrante Grupo de Excelencia Académica (GEA)

Fundación Carlos Slim - Técnico en Informática

Diciembre 2019 - Mayo 2020

CertiProf - Scrum Foundations

Marzo 2022

# EXPERIENCIA LABORAL

## Asesoftware - Especialista de Selección IT Bilingüe

Junio 2022 - Actualmente

Capacitación de personal en Selección It, levantamiento de requerimientos de Selección, definición de perfiles, consultoria de talento TI, Reclutamiento, atracción, citación de personal, entrevistas, aplicación de pruebas técnicas en el sector tecnológico, perfiles: Backend, frontend, fullstack, Technical Lead, Business Analyts, Gerentes de Mercadeo, Gerentes de Proyectos, Bilingües, DBA, BI, QA, Middleware, Infraestructura, Licitaciones públicas (reclutamiento asociado a pliego de licitación) elaboración de informes de entrevista.

## Asesoftware - Analista de Selección IT Bilingüe

Enero 2022 - Mayo 2022

Reclutamiento, atracción, nombramiento de personal, entrevistas, aplicación de pruebas técnicas en el sector tecnológico, perfiles: Backend, frontend, fullstack, Technical Lead, Business Analysts, Marketing Managers, Project Managers, Bilingual, DBA, BI, QA, Middleware, Infrastructure, Licitaciones publicas, (reclutamiento asociado al pliego de condiciones) preparación de informes de entrevistas.

#### Samtel Consultores S.A. - Auxiliar de Recursos Humanos

Agosto 2019 - Actualmente

Reclutamiento, atracción, citación de personal, entrevistas, aplicación de pruebas técnicas y de personalidad en el sector tecnológico, perfiles: Backend, Frontend, Fullstack, Bilingües, DBA, BI, QA, Infraestructura, automatizadores. Elaboración de informes, presentación de ternas, visita a clientes, levantamiento de requerimientos de personal, contratación, afiliaciones a seguridad social, reporte de novedades de nómina, liquidaciones, control de vacaciones, licencias y permisos del personal, manejo de archivo físico y digital de talento humano, control de referencias, validación de certificaciones.

# Unisono - Teleoperador BackOffice

Octubre 2018 - Julio 2019

Gestión y seguimiento de solicitudes, para brindar soluciones de carácter técnico a usuarios de servicios en telecomunicaciones para la empresa española Orange TM, Portabilidad de líneas, recalculo de facturas, aplicación de abonos y fluidez comunicativa con los clientes. Experiencia en el manejo de plataforma Peoplesoft, Guis (extranet), Siebel, Abacus, Tibco, Fenix, Icp, Portanet, Altaír, Ged y aplicativo Kenan.

Motivo de retiro: Inicio de Practicas.

#### Aportes en Línea (Ventas y Servicios) - Asesor

Diciembre 2017 - Marzo 2018

Liquidación de planilla PILA (planilla integrada de liquidación de aportes) en seguridad social, reporte de novedades y manejo de aplicativo web Fanaia propio de la compañía Aportes en Línea. Adquirí amplios conocimientos en pago de aportes a la seguridad social AFP, EPS, ARL, CCF, FSP, MEN, SENA. Reporte de novedades y liquidación de cesantías. Atendiendo a clientes independientes y empresas.

Motivo de retiro: Contrato por Obra Labor.

## Colsubsidio - Cajero Vendedor

Julio 2016 - Noviembre 2017

Atención al cliente, arqueo de caja, manejo de efectivo, custodia de títulos valores, venta cruzada de productos intangibles, entre ellos, colocación de tarjetas de crédito y seguros de vida establecidos por el plan de ventas de Colsubsidio.